morphotactics/verbal.lexc
!!! Описание «порядков» (Slots)
LEXICON Tag_V
	[V]:0		V_StemBoundary;

! Отрицательный глагол [э + бес] : V_Slot1 и 3—4 не заполняются, V_Slot2 уже заполнен — ???
LEXICON Tag_VNEG
	[VNEG]:0	VNEG_Slot4;

! Граница корня/основы
LEXICON V_StemBoundary
	V_Derivation;
	V_Slot1;
	V_CVB;

! Словообразование
LEXICON V_Derivation
	V_Attenuation;
	N_Deverbal;
	A_Deverbal;

LEXICON V_Attenuation
	-ATTN:^мзЫрА	V_Slot1;

!! Отглагольные существительные
LEXICON N_Deverbal
	-NR1:^Уг	Tag_N;
	-NR2:^Уш	Tag_N;
	-NR3:^ҒУ	Tag_N;
	-NR4:^ҒУш	Tag_N;
	-NR5:^УҚ	Tag_N;
	-NR6:^Ут	Tag_N;
	-NR7:^Ум	Tag_N;
	-NR8:^АҚ	Tag_N;
	-NR9:^л		Tag_N;
	<"-NR10" : ["^" Қ У н]>	Tag_N;
	-NR11:^БАҚ	Tag_N; ! <<< слито из ^пАқ и ^бАқ; образует сущ. типа албақ ‘взятие, взятка’, парбақ ‘езда’
	-NR12:^БА	Tag_N;
	-NR13:^чАҚ	Tag_N;
	-NR14:^чЫҚ	Tag_N;
	-NR15:^ҚАҚ	Tag_N;
	<"-NR16": ["^" [А т ч Ы | А А ч Ы]]>	Tag_N;

!! Отглагольные прилагательные
LEXICON A_Deverbal
	-ADJR1:^чУ	Tag_A;
	-ADJR2:^Ғай	Tag_A;
	-ADJR3:^ҒУр	Tag_A;
	-ADJR4:^Ын	Tag_A;

!!! Порядок 1 : Итератив (1)
LEXICON V_Slot1
	-ITER:^ҒУлА	V_Slot2_1;
			V_Slot2_2;

!!! Залоги (voice): -PASS, -REFL, -RECIP, -CAUS | -PASS и -REFL исключают друг друга ? Возможные сочетания : Д-151 (§99), ЧУ-310-311

!!! Порядок 2 (ITER): -CAUS1 | -CAUS3 | -REFL | -RECIP
LEXICON V_Slot2_1
	-CAUS1:^т	V_Slot4;
	-CAUS3:^Ур	V_Slot4;
	-REFL:^Ун	V_Slot4;
	-RECIP:^Уш	V_Slot4;

!!! Порядок 2 (non-ITER): -CAUS, -PASS, -REFL, -RECIP
LEXICON V_Slot2_2
	-CAUS1:^т	V_Slot3_C2;
	-CAUS2:^ҒУс	V_Slot3_C4;
	-CAUS3:^Ур	V_Slot3_C1;
	-CAUS4:^ДУр	V_Slot3_C1;
	-CAUS4:^ДУр	V_Slot3_ITER;
	-CAUS5:^Ыс	V_Slot4;
	-PASS:^Ул	V_Slot3_C4;
	-PASS:^Ул	V_Slot3_CR; ! <<< Учесть V^л :: См. phonology/rules.xfst > RemExtraV
	-REFL:^Ун	V_Slot3_C4; ! ???
	-REFL:^Ун	V_Slot3_CR; ! <<< Учесть V^н
	-RECIP:^Уш	V_Slot3_C1;
	-RECIP:^Уш	V_Slot3_C4; ! ???
	-RECIP:^Уш	V_Slot3_ITER;
			V_Slot4;

!!! Порядок 3 : -ITER (после -CAUS4 или -RECIP)
LEXICON V_Slot3_ITER
	-ITER:^ҒУлА	V_Slot4; ! <<< м.б. -DIST или -MULT (см. Телякова 2013) ???
			V_Slot4;

!!! Порядок 3 : -CAUS1, -PASS, -REFL (после -CAUS4 или -RECIP)
LEXICON V_Slot3_C1
	-CAUS1:^т	V_Slot4;
	-PASS:^Ул	V_Slot4;
	-REFL:^Ун	V_Slot4;
			V_Slot4;

!!! Порядок 3 : -CAUS2 (после -CAUS1)
LEXICON V_Slot3_C2
	-CAUS2:^ҒУс	V_Slot4;
			V_Slot4;

!!! Порядок 3 : -CAUS3 (после -CAUS2)
LEXICON V_Slot3_C4
	-CAUS4:^ДУр	V_Slot4;
			V_Slot4;

!!! Порядок 3 : -CAUS5, -RECIP (после -PASS или -REFL)
LEXICON V_Slot3_CR
	-CAUS5:^Ыс	V_Slot4;
	-RECIP:^Уш	V_Slot4;
			V_Slot4;

!!! Порядок 4 : Отрицательные формы
LEXICON V_Slot4
	-NEG:^БА	V_Slot5_1;
			V_Slot5_2;
			V_CVB;

!!! Порядок 5 : Время, вид, наклонение… (???)
! При наличии отрицания
LEXICON V_Slot5_1
	-CON:^ҒАн		V_Slot5_3; ! конверб
	-PST:^ҒАн		PCTP_Clitic_Branching; ! -PLP | -PLUP ???
	-RPST:^ДУ		PCTP_Clitic_Branching; ! ЧУ-303, Д-180 (§121), +PERF
	-FUT:^с			PCTP_Clitic_Branching;
	-ASSUM:^ҒА^ДЫг		PCTP_Clitic_Branching; ! -NEG : ^БА^ҒА^ДЫг -> ^БАдЫг
	-HAB:^чАң		PCTP_Clitic_Branching; ! ЧУ-82 или -PST.HAB (Телякова 2012)
	-OPT:^й			PCTP_Clitic_Branching;
	-COND:^ЗА		PCTP_Clitic_Branching; ! ЧУ-311
	-SUPN:^ҒА			#; ! ЧУ-175 <<< EncliticBranching ???
	0:^ҒАн				V_CVB; ! <<< Нужна помета!
					V_IMPER;

! При отсутствии отрицания
LEXICON V_Slot5_2
	-CON:^Ып		V_Slot5_3; ! -CON[CVB]
	-SIM:^А			V_Slot5_5; ! -SIM[CVB]
	-PST:^ҒАн		PCTP_Clitic_Branching; ! -PLP | -PLUP ???
	-RPST:^ДУ		PCTP_Clitic_Branching; ! ЧУ-303, Д-180 (§121), +PERF
	-FUT:^Ар		PCTP_Clitic_Branching; ! Будущее ^Ар -FUT : Д-187 (§124), ЧУ-91
	-ASSUM:^ҒА^ДЫг		PCTP_Clitic_Branching; ! Д-189 (§125) Будущее возможное (ассумптив)
	-HAB:^чАң		PCTP_Clitic_Branching; ! ЧУ-82 или -PST.HAB ? (Телякова 2012)
	-OPT:^ҒАй		PCTP_Clitic_Branching; ! Д-174 (§117) Форма желания (оптатив)
	-COND:^ЗА		PCTP_Clitic_Branching; ! Д-177 (§118), ЧУ-311
	-CUNC:^ҒАлАҚ		PCTP_Clitic_Branching; ! Д-191 (§126) Несовершенное действие — «еще не делал» (кункатив)
	<"-SUPN":["^" А р ("^" Ғ А)]>		#;     ! ЧУ-175 -SUPN : ^Ар | ^Ар^ҒА
						V_IMPER;

! Формы, образуемые от конверба -CON:^Ып либо -NEG-CON:^ҒАн
LEXICON V_Slot5_3
	<"-PRS":["^" ч а (р | т)]>	PCTP_Clitic_Branching; ! ^ча(т) / ^чар : ЧУ-303
	-PRS-INDR:^чат^тУр	PCTP_Clitic_Branching; ! Д-198 §131 < чат(^ып)+тур : ^чат^тыр (->) ^чадыр
	-PST-IMPF:^чат^ҒАн	PCTP_Clitic_Branching; ! ЧУ-304
	-PST-INDR:^ТУр		PCTP_Clitic_Branching; ! Д-200, ЧУ-173 или -INDR ?
	-COND2:^чат^ЗА		PCTP_Clitic_Branching; ! Д-179 (§119) Условная форма сложная
	-MAN:^Ыс		V_Slot5_4; ! Д-216 (§144) Форма решительности действия

! Форма решительности действия
LEXICON V_Slot5_4
	<"-PRS":["^" ч а (р)]>	PCTP_Clitic_Branching;
	-PST:^ҒАн		PCTP_Clitic_Branching;
	-RPST:^ДУ		PCTP_Clitic_Branching;
	-FUT:^Ар		PCTP_Clitic_Branching;
				V_CVB; ! навеяно тарбағлабыза:тарбаг[N]-VR1[V]-CON-MAN-SIM[CVB] ^Ып^Ыс^А

! Формы, образуемые от конверба -SIM:^А
LEXICON V_Slot5_5
	-NPST.HAB:^тУр		PCTP_Clitic_Branching; ! -NEG при помощи чоғул : Д-205 (§134)

!!! Для отрицательного глагола
LEXICON VNEG_Slot4
			Endoclitic_PART;

!! Императивы
LEXICON V_IMPER
	-IMP:0		V_IMP;

LEXICON V_IMP
	<".1SG":["^" [А й (Ы н) | У й У н]]>	#; ! ^УйУн / ^Ай / ^АйЫн : Д-172-173 (§115)
	.2SG:0					#;
	.2SG.POL:^ЗАң				#;
	.3SG:^ЗУн				#; ! ^ЗУн / ^ЗЫн (верх. Мрассу, Кондома : Д-170 (§113))
	.1DU:^Аң				#; ! ‘мы вдвоем’ : Д-173 (§116)
	.1PL:^Аң^ЛАр				#; ! ‘мы многие’ : Д-174
	.2PL:^Лаар				#; ! ^аар после согласных :: Д-169 (§112) + ^ҒЫлА (верх. Мрассу : Д-170)
	.3PL:^ЗУн^ЛАр				#; ! + ^ЗЫн ?

!!!
LEXICON PCTP_Clitic_Branching
			Endoclitic_PART;
			Tag_PTCP;

!!! Порядок 6 : Аффиксы лица и числа
!!! Варианты для различных видовременных форм моделируются в phonology/rules.xfst:VerbPersNum и phonology/rules.xfst:Elision
LEXICON V_Slot6
	-1SG:^БЫм		EncliticBranching;
	-2SG:^ЗЫң		EncliticBranching;
	-3SG:0			EncliticBranching; ! +Вариант: ^ДЫр < тур : Д-141 (§90)
	-1PL:^БЫс		V_Slot6_1PL; ! +Вариант: -FUT:^Ар ^БЫс^ЛАр : ЧУ-93, Д-188 (§124) <<< Глосса ???
	-2PL:^Заар		EncliticBranching;
	-3PL:^ЛАр		EncliticBranching; ! ЧУ-252

LEXICON V_Slot6_1PL
	-PL:^ЛАр		#; ! -1PL-PL ‘мы многие’ : Д-188 (§124)
				EncliticBranching;

!!! Деепричастия / конвербы
LEXICON V_CVB
	-CON:^Уп	Tag_CVB; ! Соединительная либо попутно-предварительная форма : Д-155 (§102)
	-SIM:^А		Tag_CVB; ! Действие, одновременное действию главного глагола : ЧУ-302
	-ANT:^АлА	Tag_CVB; ! Anterior : Действие, после которого немедленно наступает действие главного глагола : ЧУ-302
	-LMF:^ҒАнче	Tag_CVB; ! Деепричастие предела в будущем (ЧУ-303, Оз-239 -LIM.FUT) + ^ҒАнчА (Д-161 §107)
	-CVB:^чат^Ып	Tag_CVB; ! Действие, продолжающееся, пока совершается действие главного глагола : Д-158 (§103)

LEXICON Tag_CVB
	[CVB]:0		EncliticBranching;

!!! Причастия
LEXICON Tag_PTCP
	[PTCP]:0	N_Slot1;


!!! <<<<<<<<<<<<<<<<<<<<<<<<<<
LEXICON Tag_V_Al
	[V]:0		V_AddPlus;

LEXICON V_AddPlus
	+		Verb_MOV;
